臺灣士林地方法院交通事件裁定　　　　　　　　　　九十三年度交聲字第二六三號
　　原處分機關　臺北巿交通事件裁決所
　　異　議　人　甲○○
　　即受處分人
右列異議人即受處分人因違反道路交通管理處罰條例案件，對於臺北市交通事件裁決
所於民國九十二年十一月二十八日所為之處分（原處分案號：北市裁三字第裁二二─
ＡＤ0000000號），聲明異議，本院裁定如左：
    主  文
異議駁回。
    理  由
一、按道路交通管理處罰條例第五十六條第一項第一款規定：「汽車駕駛人在禁止臨
    時停車處所停車者，處新臺幣（下同）六百元以上一千二百元以下罰鍰」。而汽
    車在交岔路口十公尺內不得臨時停車；禁止臨時停車處所不得停車，道路交通安
    全規則第一百十一條第一項第二款、第一百十二條第一項第一款分別定有明文。
二、原處分意旨略以：異議人即受處分人甲○○所有車號ＤＸ─九八四六號自小客車
    ，於民國九十二年十一月二十八日九時二十五分許，在臺北市○○區○○路五八
    號，經臺北市政府北投分局逕行舉發「在交岔路口十公尺內停車」之違規，爰依
    道路交通管理處罰條例第五十六條第一項第一款規定，裁處罰鍰九百元整。
三、聲明異議意旨略以：按交通罰則，汽車不得於交岔十字路口停靠，法條明文規定
    ，指明處罰範圍，以路口為準，否則，應修改法條。查異議人車輛係停於公館路
    六三巷與溫泉路五八巷之交岔巷口，絕非路口，與舉發事實不符。然交通隊所開
    之通知單，違規地點，一概只填溫泉路，而不將實際停地點寫實，實有矇閉事實
    之隙，令人難服，爰依法聲明異議等語。
四、經查，異議人即受處分人甲○○於九十二年十一月二十八日九時二十五分許，將
    其所有車號ＤＸ─九八四六號自小客車，於九十二年十一月二十八日九時二十五
    分許，停放於臺北市○○區○○路五八巷之巷口處之事實，除為異議人所不爭執
    外，並有臺北市政府局北市警交大字第ＡＤ0000000號舉發違反道路交通
    管理事件通知單一紙及採證照片一張在卷足憑。是異議人於處分意旨所指時、地
    停車之事實，可以認定。異議人執前揭情詞置辯，茲應審究者，即道路交通安全
    規則第一百十一條第二款所指「交岔路口」，是否如異議人所指，僅限於編定為
    「路」之道路。按所謂「交岔路口」所指道路型態，除編定為「路」之道路以外
    ，並未排除巷道與其臨近之道路系統交岔路口之道路。故凡交岔路口十公尺內均
    屬道路交通管理處罰條例第三條第一款所規定之道路，均應依道路交通管理處罰
    條例第五十六條第一項第一款之規定辦理，此參交通部就道路交通管理條例第四
    十四條第一項第三款所指之交岔路口，應包括巷道路口之函示即可明瞭（交通
    部 (68)路台監字第9093號函意旨參照），是其所稱之交岔路口，凡係供人車通
    行之多數道路相交會處均屬之，並無車道、巷弄之分。再核之交岔路口十公尺內
    之不得臨時停車規範意旨，乃因於交岔路口停車，將增加行進中車輛轉彎之風險
    ，並妨礙行進中用路人轉彎時之視野，故交岔路口十公尺內不得臨時停車，此一
    風險本不因所設道路編定為「路」，或僅為道路系統內，同具交岔路口結構之道
    路型態，異議人前開辯解，尚難認為可採。
五、本件異議人之違規事證已臻明確，原處分機關據以援引上開規定，裁處受處分人
    罰鍰九百元，核無不當，本件異議為無理由，應予駁回。
據上論斷，應依道路交通管理處罰條例第八十七條第二項、道路交通案件處理辦法第
十九條，裁定如主文。
中      華      民      國    九十三    年      四      月    二十八    日
                                臺灣士林地方法院交通法庭
                                    法  官  許　辰　舟
右正本證明與原本無異。
如不服本裁定，應於送達後五日內，向本院提出抗告狀。
                                    書記官  蘇  彥  宇
中　　　華　　　民　　　國　　九十三　　年　　　五　　　月　　  六  　　日
